臺灣高雄地方法院刑事判決　　　　　　 100年度審易字第88號
公　訴　人　臺灣高雄地方法院檢察署檢察官
被　　　告　葉人豪
上列被告因竊盜案件，經檢察官提起公訴（99年度偵字第26270
號），本院以簡式審判程序審理，判決如下：
    主  文
葉人豪犯如附表所示之貳罪，各處如附表所示之刑。應執行有期
徒刑壹年陸月。
    事  實
一、葉人豪前因竊盜案件，經本院以94年度簡字第1914號判決判
    處有期徒刑3 月，緩刑2 年，嗣經撤銷緩刑，於民國96年2
    月6 日易科罰金執行完畢。詎仍不知悔改，意圖為自己不法
    之所有，分別於附表所示之時間、地點，以附表所示之方式
    ，竊取林止、戎錦宏等2 人所管理如附表所示之財物，得手
    後均變現花用。嗣經林止、戎錦宏等人發覺遭竊報警處理，
    經警前往附表所示之地點，採集到數枚指紋，經送鑑結果，
    發現與葉人豪指紋檔案相符，始循線查獲上情。
二、案經高雄市政府警察局三民第二分局移送臺灣高雄地方法院
    檢察署檢察官偵查起訴。
    理  由
一、本件被告葉人豪所犯為死刑、無期徒刑、最輕本刑為3 年以
    上有期徒刑以外之罪，其於準備程序進行中，就被訴事實為
    有罪之陳述，經本院告知簡式審判程序之旨，並聽取當事人
    意見後，本院認無不得或不宜改依檢式審判程序進行之處，
    爰依刑事訴訟法第273 條之1 第1 項規定，裁定本件由受命
    法官獨任進行簡式審判程序，合先敘明。
二、上揭犯罪事實，業據被告於本院審理時坦承不諱，核與證人
    即被害人戎錦宏於警詢及偵查、林止於警詢之指述相符，復
    有高雄市政府警察局三民第二分局刑案現場勘查報告表、高
    雄市政府警察局96年9 月5 日高市警鑑字第0960052228號鑑
    定書、高雄市政府警察局96年8 月8 日高市警鑑字第096004
    6212號鑑定書各1 份及現場暨勘查採證照片共14張在卷可佐
    ，足認被告自白核與事實相符，自可採為認定事實之依據。
    從而，本件事證明確，被告於附表編號1 、編號2 之竊盜犯
    行均堪認定，應依法論科。
三、比較新舊法部分：
    按行為後法律有變更者，適用行為時之法律。但行為後之法
    律有利於行為人者，適用最有利於行為人之法律，刑法第2
    條第1 項定有明文。查本件被告行為後，刑法第321 條業於
    100 年1 月26日修正公布，於100 年1 月28日生效，修正前
    之刑法第321 條第1 項規定「犯竊盜罪而有下列情形之一者
    ，處6 月以上、5 年以下有期徒刑：一、於夜間侵入住宅或
    有人居住之建築物、船艦或隱匿其內而犯之者。... 。六、
    在車站或埠頭而犯之者。」而修正後之該條項，則增列法定
    刑得併科罰金刑，修正為「犯竊盜罪而有下列情形之一者，
    處6 月以上、5 年以下有期徒刑，得併科新臺幣10萬元以下
    罰金」，且將第1 款修正為「侵入住宅或有人居住之建築物
    、船艦或隱匿其內而犯之者。」，及第6 款修正為「在車站
    、埠頭、航空站或其他供水、陸、空公眾運輸之舟、車、航
    空機內而犯之者。」，比較新舊法結果，修正後之規定較不
    利於被告，是應依被告行為時即修正前之規定處斷。
四、按刑法第321 條第1 項第3 款之攜帶兇器竊盜罪，係以行為
    人攜帶兇器竊盜為其加重條件，此所謂兇器，其種類並無限
    制，凡客觀上足對人之生命、身體、安全構成威脅，具有危
    險性之兇器均屬之，且祇須行竊時攜帶此種具有危險性之兇
    器為已足，並不以攜帶之初有行兇之意圖為必要（最高法院
    79年臺上字第5253號判例意旨參考）。查本件被告於附表編
    號1 、編號2 分別所持用以竊盜之螺絲起子1 支，雖均為置
    放於行竊現場之物，並非被告自始攜帶，然被告既於行竊之
    際攜之為工具，在客觀上足以對人之生命身體造成威脅而具
    有危險性，自應成立刑法第321 條第1 項第3 款之攜帶兇器
    竊盜罪。核被告於附表編號1 所為，係犯100 年1 月26日修
    正前刑法第321 條第1 項第3 款之攜帶兇器竊盜罪，檢察官
    認被告此部分所為係犯同法第320 條第1 項之竊盜罪，容有
    誤會，惟其基本社會事實同一，本院自應予審理，並變更起
    訴法條。被告就附表編號2 所為，則係犯100 年1 月26日修
    正前刑法第321 條第1 項第2 款、第3 款之攜帶兇器踰越安
    全設備竊盜罪（起訴書雖漏引刑法第321 條第1 項第3 款，
    惟屬同一條項，自無變更起訴法條之必要，附此說明）。被
    告所犯上開2 罪，時間有異，犯意各別，行為互殊，應予分
    論併罰。又被告前有如事實欄所示犯罪科刑及執行情形，有
    臺灣高等法院被告前案紀錄表1 份在卷可按，其於受徒刑之
    執行完畢後，5 年內故意再犯本件有期徒刑以上之2 罪，均
    為累犯，應依刑法第47條第1 項規定，分別加重其刑。
五、本院審酌被告貪圖小利，竊取他人財物，且前有竊盜前科，
    不知悔改，復犯本案，顯無悔過之意；另考量其犯後於本院
    坦承犯行，被害人所受損失，及其犯罪手段、動機、智識程
    度等一切情狀，分別量處如主文所示之刑，並定其應執行刑
    ，以資懲戒。
據上論斷，應依刑事訴訟法第273 之1 第1 項、第299 條第1 項
前段、第300 條，刑法第2 條第1 項前段，100 年1 月26日修正
前刑法第321 條第1 項第2 款、第3 款，刑法第47條第1 項、第
51條第5 款，判決如主文。
本案經檢察官余彬誠到庭執行職務。
中    華    民    國   100    年    2     月    9     日
                  刑事第十庭  法  官  楊佩蓉
以上正本證明與原本無異。
如不服本判決應於收受送達後10日內向本院提出上訴書狀，並應
敘述具體理由；如未敘述上訴理由者，應於上訴期間屆滿後20日
內向本院補提理由書（均須按他造當事人之人數附繕本）「切勿
逕送上級法院」。
中    華    民    國   100    年    2     月    9     日
                              書記官  陳蓉柔
附錄本案判決論罪科刑法條：
100 年1 月26日修正前之刑法第321 條
犯竊盜罪而有左列情形之一者，處6 月以上、5 年以下有期徒刑
：
一、於夜間侵入住宅或有人居住之建築物、船艦或隱匿其內而犯
    之者。
二、毀越門扇、牆垣或其他安全設備而犯之者。
三、攜帶兇器而犯之者。
四、結夥三人以上而犯之者。
五、乘火災、水災或其他災害之際而犯之者。
六、在車站或埠頭而犯之者。
前項之未遂犯罰之。    ，
附表一：
┌──┬─────┬────┬────────┬─────┬────┬─────────┐
│編號│  時間    │  地點  │   犯罪方法     │竊得之財物│ 被害人 │ 所犯之罪及宣告刑 │
├──┼─────┼────┼────────┼─────┼────┼─────────┤
│ 1  │96年5 月至│高雄市三│趁該寺廟未上鎖之│電纜線1 批│林止    │葉人豪犯攜帶兇器竊│
│    │6 月2 日間│民區立志│際，侵入前址之地│（價值新臺│（即寺廟│盜罪，累犯，處有期│
│    │之某日7 時│街1 號  │下室（侵入建築物│幣【下同】│管理員）│徒刑拾月。        │
│    │多許      │        │部分未據告訴），│約40萬元）│        │                  │
│    │          │        │繼撿持現場置放客│          │        │                  │
│    │          │        │觀上具危險性足以│          │        │                  │
│    │          │        │傷害人身體之螺絲│          │        │                  │
│    │          │        │起子1支，以上開 │          │        │                  │
│    │          │        │螺絲起子拆卸之方│          │        │                  │
│    │          │        │式，竊取之      │          │        │                  │
├──┼─────┼────┼────────┼─────┼────┼─────────┤
│ 2  │96年7 月  │高雄市三│由該址1 樓倉庫上│電纜線1 批│戎錦宏  │葉人豪犯攜帶兇器踰│
│    │10日或7 月│民區慶雲│方通氣孔，侵入店│（價值約30│（即大統│越安全設備竊盜罪，│
│    │11日7 時許│街1號「 │內（侵入建築物部│萬元）    │快速九如│累犯，處有期徒刑拾│
│    │          │大同百貨│分未據告訴），將│          │店之店長│月。              │
│    │          │公司九如│倉庫鐵捲門保全系│          │）      │                  │
│    │          │分公司」│統移位，拉開鐵捲│          │        │                  │
│    │          │（即大統│門後，繼至該址頂│          │        │                  │
│    │          │快速九如│樓工具室持現場置│          │        │                  │
│    │          │店）    │放客觀上具危險性│          │        │                  │
│    │          │        │足傷害人身體之螺│          │        │                  │
│    │          │        │起子1 支，以上開│          │        │                  │
│    │          │        │螺絲起子拆卸之方│          │        │                  │
│    │          │        │式，竊取之      │          │        │                  │
└──┴─────┴────┴────────┴─────┴────┴─────────┘